【裁判字號】    98,上易,203
【裁判日期】    980811
【裁判案由】    清償借款
【裁判全文】
臺灣高等法院臺中分院民事判決         98年度上易字第203號
上 訴 人  乙○○
被上訴人  甲○○
上列當事人間請求清償借款事件，上訴人對於民國98年 4月28日
臺灣苗栗地方法院98年度訴字第46號第一審判決提起上訴，本院
於98年7月28日言詞辯論終結，判決如下：
    主  文
上訴駁回。
第二審訴訟費用由上訴人負擔。
    事實及理由
一、按判決書內應記載之事實，得引用第一審判決。當事人提出
    新攻擊或防禦方法者，應併記載之。判決書內應記載之理由
    ，如第二審關於攻擊或防禦方法之意見及法律上之意見與第
    一審判決相同者，得引用之；如有不同者，應另行記載。關
    於當事人提出新攻擊或防禦方法之意見，應併記載之。民事
    訴訟法第 454條定有明文。本件經核第一審之判決所認定之
    事實及為上訴人敗訴之理由，並無不合，應予維持，茲引用
    第一審記載之事實及理由，並就上訴人上訴理由補充理由，
    合先敘明。
二、上訴意旨略以：兩造係因有婚外情，被上訴人於民國94年底
    將屆齡退伍，為對上訴人表示感情上補償及擔保上訴人生活
    安全，乃向銀行貸款，而於94年 7月19日匯款新台幣（下同
    ）100 萬元予上訴人。當時兩造並無成立借貸關係之意思，
    因被上訴人苦其經濟壓力沈重，上訴人基於感情因素而向被
    上訴人表示願在能力範圍內協助其攤還貸款債務，故自94年
    8 月份起依照被上訴人之指示，逕為存入款項至其土地銀行
    第000000000000號帳戶，嗣因被上訴人之妻發現兩造有婚外
    情，而來電懇求終止此不倫戀情，但被上訴人不肯就罷，不
    斷對上訴人電話騷擾，上訴人始停止再轉帳予被上訴人。被
    上訴人前訴請清償借款（台灣苗栗地方法院97年度訴字第31
    4 號）因無證據而撤回。上訴聲明：原判決廢棄。被上訴人
    在第一審之訴駁回。第一、二審訴訟費用由被上訴人負擔。
三、被上訴人則補陳：由兩造簡訊內容可證明兩造間係借貸關係
    ，如係贈與，上訴人於簡訊中為何未提及﹖
四、得心證之理由：
  (1)本件兩造間如係成立贈與，被上訴人於94年7月19日匯款100
    萬元予上訴人後，上訴人豈有自94年 8月份起即開始存入款
    項至被上訴人銀行帳戶之理﹖上訴人於簡訊中又何需表示歉
    意﹖而全未提及「贈與」﹖又為何會有「這兩個月無法給你
    」、「該給的我會還」、「對不起，是10年，搞清楚，你還
    叫我匯12500給你」等字眼﹖上訴人所辯顯無足採。
  (2)綜上所述，本件上訴人主張兩造間係成立贈與而非借貸關係
    云云，為不足採。是原審判決並無違誤。上訴意旨指摘原判
    決不當，求予廢棄改判，為無理由，應予駁回其上訴。
五、據上論結，本件上訴為無理由，依民事訴訟法第449條第1項
    、第78條、第454條，判決如主文。
中    華    民    國    98    年    8    月    11     日
              民事第三庭  審判長法  官   陳照德
                                法  官   朱樑
                                法  官   李平勳
以上正本係照原本作成。
不得上訴。
                                書記官   江丞晏
中    華    民    國    98    年    8    月    11     日


司法院資訊處製作；財團法人民間司法改革基金會備份。
